ACORDAO-COMPLETO-2475046

ACÓRDÃO DE RELAÇÃO

ACÓRDÃO DE RELAÇÃO 1017/2021 ATA 15/2021 - PLENÁRIO

Acórdão 1017/2021-TCU-Plenário
	Considerando que esta Corte de Contas, por meio do Acórdão 1973/2019-TCU-Segunda Câmara, resolveu julgar irregulares as contas do Sr. José Martinho dos Santos Barros, aplicando-lhe multa;
	considerando que neste momento o responsável acima mencionado ingressa com recurso de revisão (R001, peças 87 e 88) ;
	considerando que, conforme exposto no exame preliminar efetuado pela Serur, com o qual concordou o Ministério Público junto a esta Corte, a peça recursal apresentada contra o Acórdão 1973/2019-TCU-Segunda Câmara não preenche os requisitos específicos exigidos para a admissão de recurso de revisão, previstos nos incisos do artigo 35 da Lei Orgânica do TCU;
	considerando que o recorrente se limita, essencialmente, a invocar hipótese legal compatível com o recurso de revisão, sem, contudo, satisfazê-la materialmente.;
	ACORDAM os ministros do Tribunal de Contas da União, reunidos em sessão de Plenário, com fundamento nos artigos 35 da Lei 8.443/92; 143, inciso IV, alínea "b" e § 3º, e 278, § 2º, do Regimento Interno, e de acordo com os pareceres emitidos nos autos, em não conhecer do recurso de revisão interposto pelo Sr. José Martinho dos Santos Barros, e em determinar seja comunicado ao interessado o teor da presente deliberação, juntamente com reprodução do exame de admissibilidade efetuado pela Secretaria de Recursos.
1. Processo TC-Processo 021.823/2014-6 (RECURSO DE REVISÃO EM TOMADA DE CONTAS ESPECIAL) 
	1.1. Responsáveis: José Martinho dos Santos Barros (XXX.662.903-XX) ; Raimundo Nonato Borba Sales (XXX.990.348-XX) 
	1.2. Recorrente: José Martinho dos Santos Barros (XXX.662.903-XX) 
	1.3. Órgão/Entidade: Prefeitura Municipal de Cantanhede - MA
	1.4. Relator: Ministro Aroldo Cedraz
	1.5. Representante do Ministério Público: Procurador Marinus Eduardo De Vries Marsico
	1.6. Relatora da deliberacao recorrida: Ministra Ana Arraes
	1.7. Unidades Técnicas: Secretaria de Recursos (Serur) ; Secretaria de Controle Externo de Tomada de Contas Especial (SecexTCE) .
	1.8. Representação legal: Jefferson Wallace Gomes Martins França (OAB 6.667/OAB-MA) , representando José Martinho dos Santos Barros; Ilan Kelson de Mendonca Castro (8063/OAB-MA) , representando Meire Valéria da Silva Nascimento. 
	1.9. Determinações/Recomendações/Orientações: não há.

Prefeitura Municipal de Cantanhede - MA

José Martinho dos Santos Barros (XXX.662.903-XX); Raimundo Nonato Borba Sales (XXX.990.348-XX)

José Martinho dos Santos Barro

RAIMUNDO NONATO BORBA SALES

AROLDO CEDRAZ

Ministra Ana Arraes

Jefferson Wallace Gomes Martins França (OAB 6.667/OAB-MA), representando José Martinho dos Santos Barros; Ilan Kelson de Mendonca Castro (8063/OAB-MA), representando Meire Valéria da Silva Nascimento.

Procurador Marinus Eduardo De Vries Marsico

TOMADA DE CONTAS ESPECIAL (TCE)

Secretaria de Recursos (Serur); Secretaria de Controle Externo de Tomada de Contas Especial (SecexTCE).